臺中高等行政法院判決
　　　　　　　　　　　　　　　　　　 94年度簡字第00075號
原　　　告　甲○○
被　　　告　財政部臺灣省中區國稅局
代　表　人　乙○○
訴訟代理人　丙○○
上列當事人間因綜合所得稅事件，原告不服財政部中華民國94年
2月15日台財訴字第09300536510號訴願決定，提起行政訴訟。本
院判決如下︰
　　主  文
原告之訴駁回。
訴訟費用由原告負擔。
    事實及理由
一、事實概要：緣原告辦理民國(下同)91年度綜合所得稅結算申
    報，經被告所屬沙鹿稽徵所以其漏報本人及其配偶利息所得
    計新臺幣(下同)1,341,960元，核定綜合所得總額應為1,661
    ,745元，除補徵所漏稅額126,476元外，另按所漏稅額處以
    0.2倍罰鍰計25,200元(計至百元止)。原告不服，申經復查
    未獲變更，提起訴願，亦遭駁回，遂提起本件行政訴訟。
二、原告起訴主張：原告於同一銀行存款及定存借款均按18%計
    息為被告所不爭，且依該銀行之利息存取與支付方式於存摺
    上均明析可辨，存款人並無法按存款總額計算領取每次利息
    收入總額之可能。又依薪資所得扣繳辦法規定「軍公教退休
    (伍)金優惠存款之利息免予扣繳，但應準用所得稅法第89條
    第3項之規定，由扣繳義務人列單申報該管稽徵機關。」可
    見稅捐稽關為課稅目的，由金融機構出具扣繳憑單為提示其
    利息收入總額之憑據，而非其據以為報稅之依據。再依釋字
    第217號解釋，亦明白指出「至於課稅原因事實之有無及有
    關證據之證明力如何，乃屬事實認定問題，不屬於租稅法律
    主義之範圍」，爰求為判決撤銷訴願決定及原處分。被告則
    以：(一)依所得稅法第14條第1項第4類之規定，利息所得係指
    凡公債、公司債、金融債券、各種短期票券、存款及其他貸
    出款項利息之所得，上述利息收入並無必要費用減除之規定
    ，原告依照「學校退休教職員一次退休金優惠存款辦法」辦
    理存款之利息所得，依規定應全數申報所得額，至向銀行借
    款利息支出尚不得自利息所得扣除。原核定利息所得844,94
    1元及816,804元，並無不合。(二)罰鍰部分：原告91年度綜合
    所得稅結算申報，短報本人及配偶利息所得合計1,341,960
    元，有臺灣銀行開立各類所得扣繳暨免扣繳憑單影本可稽，
    違章事證明確，且系爭利息所得既經維持，被告按所漏稅額
    126,476元裁處0.2倍罰鍰25,200元(計至百元止)，亦無違誤
    為辯，爰求為判決駁回原告之訴。
三、按「個人之綜合所得總額，以其全年左列各類所得合併計算
    之‥‥第4類：利息所得：凡公債、公司債、金融債券、各
    種短期票券、存款及其他貸出款項利息之所得。」、「納稅
    義務人應於每年5月1日起至5月31日止，填具結算申報書，
    向該管稽徵機關，申報其上一年度內構成綜合所得總額‥‥
    之項目及數額，以及有關減免、扣除之事實，並應依其全年
    應納稅額減除‥‥扣繳稅額及可扣抵稅額，計算其應納之結
    算稅額，於申報前自行繳納。‥‥」、「納稅義務人已依本
    法規定辦理結算申報，但對依本法規定應申報課稅之所得額
    有漏報或短報情事者，處以所漏稅額兩倍以下之罰鍰。」為
    所得稅法第14條第1項第4類、第71條第1項及第110條第1項
    所明定。
四、本件被告以原告91年度綜合所得稅結算申報時，漏報其本人
    及其配偶利息所得計1,341,960元，乃核定綜合所得總額應
    為1,661,745元，除補徵所漏稅額126,476元外，另按所漏稅
    額處以0.2倍罰鍰計25,200元。原告不服，主張系爭利息收
    入應先減除利息支出後，其淨額方為所得云云。申經被告復
    查決定，以所得稅法第14條第1項第4類之規定，利息所得係
    指公債、公司債、金融債券、各種短期票券、存款及其他貸
    出款項利息之所得，上述利息收入並無減除必要費用之規定
    ，原告依照「學校退休教職員一次退休金優惠存款辦法」辦
    理存款之利息所得，依首揭規定應全數申報所得額，至向銀
    行借款利息支出尚不得自利息所得中扣除。原核定利息所得
    1,341,960元，並無不合，遂駁回其復查之申請。原告不服
    ，循序提起本件訴訟，為如前述之主張。經查所得稅法第14
    條第1項第4類之規定，利息所得係指凡公債、公司債、金融
    債券、各種短期票券、存款及其他貸出款項利息之所得，而
    就原告依照「學校退休教職員一次退休金優惠存款辦法」辦
    理存款之利息所得，除依所得稅法第17條第1項扣除額之特
    別扣除額：3.儲蓄投資特別扣除之部分予以扣除外，並無所
    謂扣除必要費用之情形。且原告向銀行借款雖有利息支出，
    惟難認為該部之利息支出屬於必要費用，此與所得稅法第14
    條第2類執行業務所得；第6類自力耕作、漁、牧、林、礦所
    得，因有必要費用而可減除之情形不同，是原告主張其因尚
    向銀行借款，無法按存款總額領取每次利息收入，及軍公教
    退休金優惠存款之利息免予扣繳(即扣繳義務人免予扣繳稅
    款，惟納稅義務人仍須據實申報)，暨司法院釋字第217號解
    釋內容，均與原告依前揭規定須申報系爭利息所得無涉。本
    件被告核定原告91年度綜合所得稅之利息所得1,341,960元
    ，並補徵應納稅額126,470元，及裁處0.2倍罰鍰計25,200元
    ，核無不合。訴願決定予以維持，亦無違誤。原告聲明求為
    撤銷訴願決定及原處分，為無理由，應予駁回。
據上論結，本件原告之訴為無理由，依行政訴訟法第236條、第
195條第1項後段、第98條第3項前段，判決如主文。
中　　華　　民　　國　　94　　年 　 5　  月　　 27　  日
                第二庭法  官　王德麟
以上正本證明與原本無異。
如不服本判決，應於判決送達後20日內，以本訴訟事件所涉及之
法律見解具有原則性者，始得向本院提出上訴狀並表明上訴理由
，經最高行政法院許可，否則不得上訴；如於本判決宣示後送達
前提起上訴者，應於判決送達後20日內補提上訴理由書(均應依
對造人數提出繕本)。
提起上訴應預繳送達用雙掛號郵票390元(34元及5元郵票各10份)。
中　　華　　民　　國　　94　　年 　 5　  月　　 27　  日
　　　　　　　　　　　書記官　蔡宗融
